臺灣板橋地方法院交通事件裁定　　　　96年度交聲字第1488號
原處分機關　交通部公路總局臺北區監理所
異　議　人
即受處分人　甲○○
上列受處分人因違反道路交通管理處罰條例事件，對於交通部公
路總局臺北區監理所於九十六年九月十七日所為之處分（原處分
案號：北監自裁字裁四０－Ｚ00000000號），聲明異議
，本院裁定如下：
    主  文
異議駁回。
    理  由
一、原處分意旨略以：異議人即受處分人甲○○於民國九十六年
    六月十三日上午九時三十九分許，駕駛車牌號碼Ｃ六－五０
    九九號自用一般小貨車，在國道一號高速公路南下五十一點
    一公里處，違規行駛路肩，經內政部警政署國道公路警察局
    第一警察隊警員拍照存證後，填製公警局交字第Ｚ0000
    0000號舉發違反道路交通管理事件通知單逕行舉發，嗣
    經交通部公路總局臺北區監理所以北監自裁字裁四０－Ｚ0
    0000000號違反道路交通管理事件裁決書，依道路交
    通管理處罰條例第三十三條第一項第九款規定，裁處罰鍰新
    臺幣（下同）四千元，並依同條例第六十三條第一項第一款
    規定記違規點數一點。
二、異議意旨略以：異議人行駛高速公路，僅右輪胎壓到邊線，
    卻被開行駛路肩罰單，爰依法聲明異議，請求撤銷原處分云
    云。
三、按汽車行駛高速公路及快速公路，不得在路肩上行駛，或利
    用路肩超越前車或倒車，高速公路及快速公路交通管制規則
    第九條第一項第二款定有明文。次按汽車行駛於高速公路、
    快速公路或設站管制之道路，不遵使用限制、禁止、行車管
    制及管理事項之管制規則而有未依規定使用路肩行為者，處
    汽車駕駛人新臺幣三千元以上六千元以下罰鍰，並記違規點
    數一點，道路交通管理處罰條例第三十三條第一項第九款、
    第六十三條第一項第一款規定甚明。
四、經查：
  (一)異議人甲○○於九十六年六月十三日上午九時三十九分許，
    駕駛上開自用一般小貨車，行經國道一號高速公路南下五十
    一點一公里處行駛路肩之事實，有內政部警政署國道公路警
    察局第一警察隊九十六年十月二十二日公警一交字第○九六
    ○一七五○六四號函暨採證照片一幀附卷可稽。觀諸卷附採
    證照片顯示，異議人之車牌號碼Ｃ六－五０九九號自用一般
    小貨車左側劃有白色實線，依道路交通標誌標線號誌設置規
    則第一百八十三條規定，該線為路面邊線，用以指示路肩或
    路面外側邊緣之界線，其線型為白實線，線寬為十五公分，
    整段設置。由此可見，異議人之車輛確實行駛於高速公路之
    路肩無誤。至異議人辯稱其所駕駛之貨車僅右車輪壓到邊線
    云云，顯與採證照片所攝情形不符，自無足採。
  (二)綜上所述，本件事證明確，異議人確有於前開時、地駕駛汽
    車，行駛於高速公路路肩之違規行為，洵堪認定。原處分機
    關據以依法處分，核無違誤，本件異議為無理由，應予駁回
    。
據上論斷，應依道路交通案件處理辦法第十九條，裁定如主文。
中　　華　　民　　國　　96　　年　　12　　月　　26　　日
              　        交通法庭  法  官　張筱琪
上列正本證明與原本無異。
如不服本裁定，應於裁定送達後5日內敘明理由向本院提出抗告
狀。
                                  書記官  廖舜宜
中　　華　　民　　國　　96　　年　　12　　月　　26　　日
